

CONTACT

- moel-huijskens.azurewebsites.net
- ✓ roelh96@gmail.com
- P Den Haag, Ypenburg
- linkedin [link]

VAARDIGHEDEN

- Python
- R
- SQL/Postgres/Mongo/Redis
- Software Ontwikkeling
- Azure
- Linux
- Statistics
- Ansible
- Presenteren

TALEN

- Nederlands (Moeder Taal)
- Engels (Vloeiend)

Prefer the english version? See: [Link]

ROEL HUIJSKENS

SOFTWARE/DATA/DEVOPS ENGINEER

PROFIEL

Gemotiveerde Software/DevOps Engineer met een sterke achtergrond in toegepaste statistiek en enkele jaren ervaring in de financiële sector. Substantiële praktische ervaring opgedaan met het implementeren van data oplossingen in een organisatie met strikte wettelijke verplichtingen. Mijn meest productieve dagen besteed ik aan het aanpakken van complexe problemen door onderhoudbare en flexibele oplossingen te implementeren. Ik hecht veel waarde aan kennisdeling binnen organisaties en constructieve samenwerking. Altijd nieuwsgierig en nieuwe technische vaardigheden aan het leren.

WERKERVARING

Stedin 2024 - HUIDIG

Datalake Platform Engineer

- Azure Databricks
- Apache Airflow
- Azure Devops
- Terraform

APG Asset Management

2022 - 2024

Devops Engineer

- Ontwikkelen en onderhouden van tools voor data analyse in R en Python op Posit en API integraties (b.v. een interface voor Bloomberg Data License).
- Assisteren van de business met het implementeren van essentiele software ontwikkeling principes (b.v. ci/cd, testen)
- Ontwikkeling van een chatbot (OpenAI + RAG) om gebruikersvragen over documentatie te beantwoorden.
- Mede-eigenaar van de APG Python community, promoten van best practices en geven van presentaties.

Createment

IT Trainee 2020 - 2022

- Een extensieve bootcamp gevolgd van 2 maanden gericht op software ontwikkeling, Java, Scrum, en data modelering.
- Gebruikers ondersteunen met het bouwen en naar productie brengen van Qlik, R, en Python applicaties, en Alteryx workflows.
- Implementatie van een opleveringsproces voor sql server databases aan de business (40 + in gebruik).

CERTIFICATEN

Azure

- Azure Fundamentals [Link]
- Azure Al Fundamentals [Link]
- Azure Data Scientist Assoc [Link]
- Azure Data Engineer Assoc [Link]

DeepLearning.ai

- Machine Learning [Link]
- Deep Learning [Link]

Alteryx

• Alteryx Designer Core [Link]

Datacamp

• Python Developer [Link]

Scrum.org

• Prof Scrum Master I [Link]

Centraal Bureau voor de Statistiek

2019 - 2020

Onderzoeksstagair

- Schrijven en het opleveren van een scriptie over het gebruik van selecte steekproeven in nationale statistiek.
- Deelgenomen aan het leertraject European Master of Official Statistics (EMOS).

OPLEIDING

Master Toegepaste Statistiek

Universiteit Utrecht

2018-2020

- Selectieve onderzoeksmaster in toegepaste statistiek.
- Scriptie: Correcting Selectivity of Non-probability Samples by Means of Sample Matching
- Cum Laude afgestudeerd
- Vakken:
 - Mathematical Statistics
 - Multivariate Statistics
 - Statistical Learning (ML)
 - Statistical Computing with R
 - Bayesian Statistics

Meer informatie op mijn website

Bachelor Psychologie

2015-2018

VU Amsterdam

- Bachelor programma psychologie met een specializatie in statistiek/onderzoeks methoden en gedragsgenetica.
- Scriptie: Power Analysis of Detecting G-E Correlation using the Classical Twin Model Extended with Polygenic Scores (verkozen tot beste bachelor scriptie van cohort 2018: <u>certificate</u> [Link]).
- Gemiddeld cijfer: 8
- Vakken:
 - Statistiek
 - \circ R
 - Psychometrie
 - Onderzoeksmethoden
 - Gedragsgenetica

Meer informatie op mijn website.